臺灣高等法院民事裁定
109年度聲字第527號
聲  請  人  曾恒生（曾僧之繼承人）


上列聲請人與相對人陳文宏（即陳振芳之承受訴訟人）等人間請
求拆屋還地事件（本院109年度上字第583號），聲請交付法庭錄
音光碟，本院裁定如下： 
    主  文
准予交付聲請人本院民國一０九年度上字第五八三號請求拆屋還
地事件第二審民國一０九年十月五日準備程序期日（除上訴人呂
阿掌、證人邱明富之人別訊問事項以外）之法庭錄音光碟。
聲請人就第一項所示錄音光碟內容，不得散布、公開播送，或為
非正當目的使用。
其餘聲請駁回。 
聲請費用由聲請人負擔。
    理  由
一、按當事人及依法得聲請閱覽卷宗之人，因主張或維護其法律
    上利益，得於開庭翌日起至裁判確定後6個月內，敘明理由
    聲請交付法庭錄音或錄影內容，由法院為許可與否之裁定。
    法院受理前開聲請，如認符合聲請人要件，並在聲請期間內
    提出，且就所主張或維護法律上之利益已敘明者，除法令另
    有排除規定外，應予許可。所謂法令另有排除規定，係指法
    院組織法第90條之1第2項、第3項所定，依法令得不予許可
    或限制聲請閱覽抄錄或攝影卷內文書，以及涉及國家機密或
    其他依法令應予保密事項，法院得不予許可或限制等情形，
    此觀法院組織法第90條之1第1、2、3項，法庭錄音錄影及其
    利用保存辦法第8條第1、2、3項規定暨民國（下同）105年5
    月23日增訂該辦法第8條第2項之修正理由即明。又所謂主張
    或維護法律上利益者，舉凡核對更正筆錄、他案訴訟所需，
    或認法院指揮訴訟方式對其訴訟權益有影響之虞，欲用以保
    障其法律上利益等，均屬之（法庭錄音錄影及其利用保存辦
    法第8條之修正說明參照）。
二、查，本件聲請人為本院109年度上字第583號請求拆屋還地事
    件依法得聲請閱覽卷宗之人，而聲請人以其有比對109年10
    月5日準備程序筆錄之需，爰聲請本院交付如主文第1項所示
    法庭錄音光碟等情，已敘明其維護法律上利益之理由，核與
    上開規定尚無不合，應予准許。惟依民事訴訟法第242條第3
    項規定：「卷內文書涉及當事人或第三人隱私或業務秘密，
    如准許前2項之聲請，有致其受重大損害之虞者，法院得依
    聲請或依職權裁定不予准許或限制前2項之行為。」是倘法
    庭錄音內容有涉及訴訟當事人以外第三人之隱私者，為保護
    第三人權益，依法院組織法第90條之1第2項規定，自得限制
    交付錄音內容。是以，本院109年10月5日準備程序期日於訊
    問上訴人呂阿掌及證人邱明富前，有依民事訴訟法第317條
    規定對其為人別訊問，因關於上訴人呂阿掌及證人邱明富之
    出生年月日、身分證統一編號及住居所等事項，係屬個人資
    料保護法第2條第1款所保障之個人資料，併參法院組織法第
    83條第2項規定裁判書之公開，除自然人之姓名外，得不含
    自然人之身分證統一編號及其他足資識別該個人之資料之立
    法意旨，本院認為應就本件聲請交付法庭錄音內容為必要之
    限制，爰裁定如主文第1項所示。又聲請人就取得之法庭錄
    音內容，依法不得散布、公開播送，或為非正當目的使用，
    併予裁示以促其遵循。至聲請人另聲請本院109年7月27日、
    9月2日準備程序期日之法庭錄音光碟部分，前經本院分別於
    109年8月4日、109年9月10日裁定准許在案，此有本院109年
    度聲字第390號、109年度聲字第477號民事裁定可稽，茲聲
    請人重複聲請交付本院109年7月27日、9月2日準備程序期日
    之法庭錄音光碟部分，核無必要，此部分聲請應予駁回。
三、爰裁定如主文。　　
中　　華　　民　　國　　109 　年　　10　　月　　12　　日
                  民事第十庭    
                        審判長法  官   黃嘉烈
                              法  官   張文毓　　　
                              法  官   高明德
正本係照原本作成。
如不服本裁定，應於收受送達後10日內向本院提出抗告狀，並應
繳納抗告費新臺幣１千元。
中　　華　　民　　國　　109 　年　　10　　月　　12　　日
　　　　　　　　　　　　
　　　　　　　　　　　　　　  書記官   郭彥琪